臺灣板橋地方法院刑事判決　　　　　　　　　　　　　九十一年度易字第二二五號
　　公　訴　人　臺灣板橋地方法院檢察署檢察官
　　被　　　告　丙○○
右列被告因電子遊戲場業管理條例，經檢察官聲請簡易判決處刑（八十九年度偵字第
二二二五四號），經本院三重簡易庭認不宜以簡易判決處刑（九十年度重簡字第一五
八三號），移由本院依通常程序審理，本院判決如左：
    主  文
丙○○共同違反未依電子遊戲場業管理條例規定辦理營利事業登記者，不得經營電子
遊戲場業之規定，累犯，處有期徒刑參月，如易科罰金，以參佰元折算壹日。電子遊
戲機具「彈珠檯」貳臺均沒收。
    事  實
一、丙○○曾有毀棄損壞、偽造文書等前科，其曾於民國（下同）八十七年度因偽造
    文書等案件，經臺灣士林地方法院於八十七年十二月二十二日以八十七年度易字
    第一九六四號判決應執行有期徒刑七月，嗣經臺灣高等法院於八十八年二月二十
    五日以八十八年度上易字第四一一號判決有期徒刑七月確定，並八十八年五月十
    四日執行完畢。仍不知警惕，其知悉開設電子遊戲場業，應向主管機關臺北縣政
    府依電子遊戲場業管理條例規定辦理營利事業登記，竟未辦理登記，而自八十九
    年一月一日起，向知情且具有犯意聯絡之丁○○（丁○○未據起訴）承租位於臺
    北縣三重市○○街四十九號後半部倉庫，並自同年一月間某日起擺設自有之電子
    遊戲機具「彈珠檯」二臺，經營電子遊戲場業，供不特定顧客把玩。嗣於八十九
    年三月十五日下午二時四十五分許為臺北縣政府聯合查報小組當場查獲，並查得
    上開電子遊戲機「彈珠檯」二臺。
二、案經臺北縣政府移送臺灣板橋地方法院檢察署檢察官聲請簡易判決處刑，經本院
    三重簡易庭認不宜以簡易判決處刑，移由本院依通常程序審理。
    理  由
一、前揭事實，業經被告丙○○於偵審中坦承不諱（詳參偵查卷第八十七年九十年四
    月三日訊問筆錄、本院九十一年一月二十九日訊問筆錄、三月五日審判筆錄），
    核與證人丁○○於偵查中證言：被告曾向伊承租後半部倉庫，彈珠檯亦是被告擺
    放等語（詳參偵查卷第七十六頁九十年三月六日訊問筆錄），復有臺北縣政府聯
    合查報小組稽查電子遊戲場業紀錄表、切結書、房屋租賃契約書影本各一件附卷
    可稽，是被告前開不利於己之自白，應與事實相符。雖被告於檢察官初訊時辯稱
    ：是友人胡明輝帶渠簽空白房屋租賃契約書，渠不知是作何人的人頭云云（詳參
    偵查卷第二十六頁八十九年十二月十二日訊問筆錄、第五十九頁九十年十二月二
    十二日訊問筆錄）。惟證人乙○○於偵審中否認曾令被告作人頭頂替，證稱：伊
    是看到證人丁○○經營之熊熊便利超商店外張貼應徵店員廣告，於是帶被告應徵
    ，由被告自己和證人丁○○談，伊不知被告擺放彈珠檯的事等語（詳參偵查卷第
    七十五頁、第七十六頁九十年三月六日訊問筆錄、本院九十一年三月五日審判筆
    錄），而被告亦稱證人乙○○所證內容屬實，足見被告於檢察官初訊時辯稱為人
    頂替一情非真。至曾於熊熊便利超商擔任店員之甲○○雖到庭證言：伊在該店工
    作時，未曾見過被告等語（詳參本院九十一年一月二十九日訊問筆錄），惟以證
    人甲○○到庭作證時間，距伊任職時間已隔近二年，記憶難免模糊，縱其未能明
    確指出被告曾在該店後半部擺設彈珠檯，亦不能執此遽為有利於被告之認定。事
    證明確，被告犯行洵堪認定。
二、按未依電子遊戲場業管理條例規定辦理營利事業登記者，不得經營電子遊戲場業
    。又違反第十五條規定者，處行為人一年以下有期徒刑、拘役或科或併科新臺幣
    五十萬元以上二百五十萬元以下罰金。電子遊戲場業管理條例第十五條、第二十
    二條分別定有明文。查本案被告丙○○未依規定辦理營利事業登記，即擺設電子
    遊戲機供不特定客人把玩，擅自經營電子遊戲場業，供不特定人把玩，核其所為
    係違反上開電子遊戲場業管理條例第十五條之規定，應依同條例第二十二條規定
    處罰。其與丁○○間有犯意之聯絡與行為之分擔，為共同正犯。查被告曾於八十
    七年度因偽造文書等案件，經臺灣士林地方法院於八十七年十二月二十二日以八
    十七年度易字第一九六四號判決應執行有期徒刑七月，嗣經臺灣高等法院於八十
    八年二月二十五日以八十八年度上易字第四一一號判決有期徒刑七月確定，並八
    十八年五月十四日執行完畢，有臺灣高等法院檢察署刑案紀錄簡覆表及臺灣高等
    法院被告全國前案紀錄表各一件在卷可查，其於有期徒刑執行完畢後五年內再犯
    有期徒刑以上之本罪，為累犯，應依法加重其刑。爰審酌被告與人共同未經辦理
    營利事業登記，即經營電子遊戲場業，其犯罪之動機、目的、手段、智識程度、
    及犯罪後坦承犯行等一切情狀，量處如主文所示之刑，並諭知易科罰金之折算標
    準，以示懲儆。而警方查獲之電子遊戲機彈珠檯二臺，為被告所有供其與丁○○
    犯本件罪行所用之物，爰依刑法第三十八條第一項第二款之規定沒收之。
據上論斷，應依刑事訴訟法第二百九十九條第一項前段，電子遊戲場業管理條例第十
五條、第二十二條，刑法第十一條前段、第二十八條、第四十七條、第四十一條第一
項、第三十八條第一項第二款，罰金罰鍰提高標準條例第二條，判決如主文。
本案經檢察官洪家原到庭執行職務
中　　華　　民　　國　　　九十一　　　年　　　三　　　月　　二十六　　日
                                      臺灣板橋地方法院刑事第二庭
                                          法　官  高　　玉　　舜
右正本證明與原本無異。
如不服本判決，應於判決送達後十日內，向本院提出上訴狀。
                                          書記官  田　　世　　杰
中　　華　　民　　國　　　九十一　　　年　　　三　　　月　　二十七　　日
附錄本案論罪科刑法條全文：
電子遊戲場業管理條例第十五條
未依本條例規定辦理營利事業登記者，不得經營電子遊戲場業。
電子遊戲場業管理條例第二十二條
違反第十五條規定者，處行為人一年以下有期徒刑、拘役或科或併科新台幣五十萬元
以上二百五十萬元以下罰金。
